【裁判字號】    98,易,620
【裁判日期】    981022
【裁判案由】    恐嚇取財等
【裁判全文】
臺灣高雄地方法院刑事判決               98年度易字第620號
公  訴  人  臺灣高雄地方法院檢察署檢察官
被      告  戊○○
上列被告因恐嚇取財案件，經檢察官提起公訴（97年度偵字第11
400 號），被告就被訴事實為有罪之陳述，經本院告知簡式審判
程序之旨，並聽取被告與檢察官之意見後，本院裁定進行簡式審
判程序，判決如下：
    主  文
戊○○犯恐嚇取財未遂罪，處有期徒刑柒月。緩刑貳年，並應於
緩刑期間付保護管束，及接受貳拾小時之法治教育。
    事  實
一、緣戊○○之前男友丙○○係擔任永安徵信有限公司（下稱永
    安公司）外務調查員，因該公司受蕭惠永之委託對己○○進
    行徵信調查，丙○○乃與永安公司負責人庚○○○、公司幹
    部甲○○、壬○○及外務調查員辛○○○、乙○○等人，於
    96年9 月間某日，共同謀議以破壞門鎖、侵入住宅之方式，
    擅自進入己○○位於高雄縣鳥松鄉○○路123 之7 號16樓之
    4 之高雄長庚醫院專職職務宿舍內隱密處，裝設永安公司所
    有之無線錄影設備，以竊錄己○○之非公開活動、言論與談
    話（庚○○○、甲○○、壬○○、丙○○、辛○○○及乙○○涉犯毀損、侵入住宅及妨害秘密罪嫌部分，另行審結）。
    嗣丙○○、乙○○與辛○○○於96年10月9 日13時許，前往
    己○○上開職務宿舍屋內安裝無線錄影設備妥當後，戊○○
    乃陪同丙○○至該宿舍頂樓接收竊錄畫面，詎戊○○竟基於
    意圖為自己不法所有之恐嚇取財犯意，於同年月12日16時許
    ，以設於台北市中正區○○○路3 號台北車站1 樓中庭東北
    角東處之（02）0000-0000 號公共電話，撥打己○○持用之
    手機門號（號碼詳卷）向其恫稱：需自行交付一定金額之現
    款，否則將公開竊錄之私密情節畫面與相片，讓己○○身敗
    名裂等語，以此加害於己○○名譽、財產之事由，通知己○○，致使己○○心生畏懼，報警循線查獲而未交付現款，戊○○因此未能得逞。
二、案經高雄縣政府警察局移送臺灣高雄地方法院檢察署檢察官
    偵查起訴。
    理  由
一、本件被告戊○○所犯係死刑、無期徒刑、最輕本刑為3 年以
    上有期徒刑以外之罪，其於準備程序中就被訴事實為有罪之
    陳述，經法官告知簡式審判程序之旨，並聽取檢察官及被告
    之意見後，本院依刑事訴訟法第273 條之1 第1 項之規定，
    裁定進行簡式審判程序。
二、訊據被告對於上揭時、地，對己○○恐嚇，以向己○○索取
    金錢，因己○○報警而未得逞等事實坦承不諱，核與證人即
    告訴人己○○證述情節相符，並有高雄縣政府警察局扣押筆
    錄、扣押物品目錄表、刑案現場勘察報告表、永安公司網頁
    列印資料、蕭惠永出具之委託書、現場照片、己○○持用手
    機門號之通聯調閱查詢單、永安公司96年10月調查員出勤報
    告表等件附卷可稽，足認被告之自白與事實相符，堪予採為
    本件論罪科刑之依據。從而，本案事證明確，被告上揭恐嚇
    取財未遂犯行，堪以認定，應予依法論科。
三、核被告所為，係犯刑法第346 條第3 項、第1 項之恐嚇取財
    未遂罪。被告雖已著手對告訴人己○○恐嚇取財，惟因告訴
    人報警處理而未能取得任何財物，其犯罪尚屬未遂，爰依刑
    法第25條第2 項規定，按既遂犯之刑減輕之。爰審酌被告不
    思以正當方法賺取財物，竟貪圖利益而要脅己○○交付金錢
    ，對己○○進行恐嚇取財，危害社會治安，惟念及被告已於
    本院審理中坦承犯行，堪認具有悔意，且在有任何金錢得手
    前即遭查獲，本案實際所生之財產損害尚非甚鉅，並被告亦
    於本院審理中當庭向告訴人己○○道歉，且據告訴人陳稱沒
    有要提民事賠償等語（98年度易字第620 號卷第63頁），復
    以被告並無任何前科，有臺灣高等法院被告前案紀錄表在卷
    可考，素行良好，及斟酌被告犯罪之動機、手段、品行與知
    識程度等一切情狀，量處如主文所示之刑。另查，被告前未
    曾受有期徒刑以上刑之宣告，素行良好，已如前述，茲念其
    僅因一時失慮，以致誤罹刑章，事後亦向告訴人致歉，顯有
    悔意，諒其經此起訴、審判程序，理當知所警惕，信無再犯
    之虞，本院因認前開所宣告之刑以暫不執行為適當，併予諭
    知緩刑2 年，以啟自新。然審酌被告前揭所為乃任意侵害他
    人財產權，為促使其日後得以知曉尊重法治之觀念，本院乃
    認除前開緩刑宣告外，另有賦予被告一定負擔之必要，爰依
    刑法第74條第2 項第8 款規定，命被告應受20小時之法治教
    育，另依同法第93條第1 項第2 款規定宣告在緩刑期間付保
    護管束，俾能由觀護人予以適當督促，並發揮附條件緩刑制
    度之立意及避免短期自由刑執行所肇致之弊端，以期符合本
    件緩刑目的；且如有違反上述負擔而情節重大者，依刑法第
    75條之1 第1 項第4 款之規定，得為撤銷緩刑宣告之事由，
    應併指明。
據上論斷，應依刑事訴訟法第273 條之1 第1 項、第284 條之1
項、第299 條第1 項前段，刑法第346 條第1 項、第3 項、第25
條第2 項、第74條第1 項第1 款、第2 項第8 款、第93條第1 項
第2款，刑法施行法第1 條之1，判決如主文。
本案經檢察官丁○○到庭執行職務。
中    華    民    國    98    年    10    月    22    日
                  刑事第八庭  法  官  蔣志宗
以上正本證明與原本無異。
如不服本判決應於收受送達後10日內向本院提出上訴書狀，並應
敘述具體理由；如未敘述上訴理由者，應於上訴期間屆滿後20日
內向本院補提理由書（均須按他造當事人之人數附繕本）「切勿
逕送上級法院」。
中    華    民    國    98    年    10    月    22    日
                              書記官  李崑良
附錄本案論罪科刑法條全文：
刑法第346條
意圖為自己或第三人不法之所有，以恐嚇使人將本人或第三人之
物交付者，處6 月以上5 年以下有期徒刑，得併科1 千元以下罰
金。
以前項方法得財產上不法之利益，或使第三人得之者，亦同。
前二項之未遂犯罰之。
刑法施行法第1 條之1
中華民國94年1 月7 日刑法修正施行後，刑法分則編所定罰金之
貨幣單位為新臺幣。
94年1 月7 日刑法修正時，刑法分則編未修正之條文定有罰金者
，自94年1 月7 日刑法修正施行後，就其所定數額提高為30倍。
但72年6 月26日至94年1 月7 日新增或修正之條文，就其所定數
額提高為3倍。


司法院資訊處製作；財團法人民間司法改革基金會備份。
